Inventaris van het archief van prof.dr. E.H.P. (Han) Baudet [levensjaren 1919-1998], 1948-1998
Nationaal Archief, Den Haag
Gonggrijp, G., 277, 305, 308, 310, 313-314, 317-320, 322
Gonnet, A. (André), Parijs, 332-337, 339-340, 342-343, 351, 355
Goor, A.R. van, Groningen, 343
Goor Zonen’s, G.B. van, uitgevers, Den Haag, 324
Goor, J. van, Groningen, 345
Gorter, Sadi de, Institut Néerlandais Parijs / St. Loup-des-Vignes (F), 316, 322-323, 326, 341-342, 345
Gosman, L.W., 345
Gosman, M. (Martin), Faculteit Letteren RU Groningen, 345-347, 349
Götsch, Jose, Groningen, 347
Gotusch, Yose, en Jean-Pierre, 343, 347-348
Goubert, Pierre en Ch., Parijs, 326, 342
Goudappel, R. (Regina, Regien), 327, 329-332, 352
Goudsmit, F. (Frank) (schaakzaken), 326, 328-330
Goudsmit, Frits W., advocaat, Amsterdam, 324
Gouw, J.L. van der (ARA), 327
Goverts-Hertog, B.J. (schoon-)moeder (oma Bep), Den Haag/Vlaardingen, 321, 323, 327, 331, 333
Goverts, B.M. (Beatrice), 354
Goverts, Hans G., Bilthoven/Bazel (m.n. over zus Trix/Beatrice), 324-325, 328
Graaf, H. de, Zutphen, 326
Graaf, H.J. de. Velp, 336
Graaf, M.H.K. van de, TH Delft, vakgroep WTS, 337, 339-341, 348
Graafhuis, A., gemeente-archief Utrecht, 333
Granpré Molière, J.J. (Jan) en Margot (Gootje) (Sarlat, Conques), 331-334, 337-342, 351, 354
Gras, C., Tours, 325
Gratama, J.W.J., ‘De Onderneming’, Den Haag, 321
Greenwood Press, Westport CT, USA, 338
Greenwood, C.A., Amsterdam, 342
Greven, P.E. (Paul), Vreeland, 313-315, 318
Gries, heer de, 337
Griethuysen, A.J. (Dolf) van, St. Toekomstbeeld der Techniek, 345, 346
Griffiths, R. (Richard), Manchester / Hull, 337, 339-341
Grijpink, Jan, 354
Grimberg, A. (Alfons) (s.j.), 331
Grinten, van der, J. (Joost), 324-325, 333-334, 341-342
Grivel, C.M., 340
Groen, M. (Marten), 349-350
Groeneveld, P., Contactgroep Metaalindustrie Groningen, 332
Groeneveldt, J.P., Rotterdam, 343
Groeneveldt, R.D. (Reinier) en Annelies, 323-324, 327-328, 332, 349, 351, 355
Grond, Caspar, Parijs, 334
Groniek, redactie, 326-327, 329-330, 338, 342, 346-347
Groninger Universiteitsfonds, St., 329, 339
Groot, Carel Jan de, Amsterdam/Beiroet, 324
Groot, A. (Adriaan) D. de, en Els geb. van Embden, Amsterdam, 321, 329-330, 337-341, 344, 346-347
Groot, Eva M. de, Amsterdam, 321, 327
Groot, H. de, studievereniging ID, Delft, 341
Groot, J.J. de, Martinus Nijhoff, 336
Groot, J.P. de, directeur telefoondistrict Groningen, 336, 339
Groot, M.J.W. (Meindert) de, Den Haag, 329, 332
Groot, S. (Sybren, Siep) en/of S. (Sylvia) de, Amsterdam, 328, 342-343, 353
Grootendorst, A.W., Den Haag, 347
Grootewal, G.J., technisch expertisebureau, Soesterberg, 321
Groot-Verdoorn, Joopje (J.G., Johanna) en Hugo de (Parijs, Menton), 313, 316, 320, 322-328, 331-334, 338, 341, 343, 354
Grosse, V.P., Singapore, 339-340
Grotenhuis, Elco van, 346
Grunsven, A.L.A. van (Ad), 327, 333-334, 336
Gruys, J.A., KB, Den Haag, 332
Guermonprez, O.V.L., Volkshogeschool Bergen, 316
Gunning, F.D.L., Leiden, 321
Guyoties [?], Jean, St.Soupplets, 316
Guus en Paula, Den haag, 325
Györffy, Olivier, Parijs, 341
Haan-Drenth, C.A.A. (Cathy) de, (oud-)secretaresse, Groningen, 341, 347-349
Haandrikman, Erik, Almelo, 343
Haar, D. (Daan) van der, Groningen, 339, 343
Haas, G.W. (Han en Coen), 322-323
Haas, H. van der, 327
Haas, Pim, 330
Habold, E., Leiden, 338
Hacking, Cor, werkgroep Ontwikkelingsvraagstukken, 346
Haersma Buma, W.G. van, Voorburg, 329
Hagedoorn, L.F. (Leo), student en lid AA, 332
Hahn, Alb., piano's, 320, 326, 353
Haitsma Mulier, Eco, UvA, 343
Hakkesteegt, P., TH Delft, 341
Haks, D. (Donald), ING, 352-353
Halberstadt, V. (Victor), 338
Hale, …, hoogleraar WTM TU Delft, 350
Hallo, J.J., 303
Ham.mw. A.A.C., Medisch Encyclopedisch Instituut VU Amsterdam, 340
Hamburger-Wolterbeek Muller, A.A. (Lied), Delft, 344, 346
Hamer, E. den, 1e secretaris Nationae Actie Steun Spijtoptanten Indonesië NASSI, 320, 323
Hannema-Monasch, E.B., Drachten, 345
Hannes, J. (Juul), VU Brussel, 338, 344
Hanrath, Joh. J., Makassar, 307
Hanssen, Léon, KUB, 355-356
Hardtman, C.Th., WilhelmshavenRüstersiel, 316
Haringman, M.G., secretaris weekblad Voormalig Verzet Nederland, 322
Harmsen, Ger, Amsterdam, 325-326
Harndt, Ewald, Berlijn, 328
Harry, 326-327,
Hart, C. de, Voorschoten, 350
Hart, W.A. 't, Den Haag, 326-328
Harten, J.D. van der, Eindhoven, 346
Harten, K. van, TU Delft, 341
Harteveld, heer, 322, 327
Hartevelt, Max, Oxford, 334
Hartgerink, dr., 328
Hartin, Paul, Luik, 324
Hartog, F. (Floor), Haren, 321, 324-325, 336
Hartwich, Horst W., Berlijn, 328
Hausder, mr., 336
Have, H. (Harmen) ten, Utrecht, 344
Havelaar, H., Den Haag, 344
Haver, J. van, Zellik (B), 330
Hazenbroek, J., School voor de Journalistiek Utrecht, 346
Hazendonk, P. (Piet, Riet en Roeland), 318, 322
Hearst, E. (Journal of Contemporary History), 326-327
Heel, H.P. (Huib) van, Hoechst Vlissingen, 351
Heek, F. van, Overveen, 316
Heemskerk, F. (Fenny), 331, 352, 357
Heerding, A., Wintelre, 341
Heering, H.J., Leiden, 331, 348
Heerma van Voss, L. (Lex), Parijs, 343
Heeroma, K. (Klaas), 307, 318, 322-323, 327
Heertje, A. (Arnold) en Betty, 329, 333-336, 338-341, 343, 345-347, 349-350, 352, 356
Hees, P.van, Utrecht, 341
Heesterman, J.C. (Jan) en Thérèse (Threes) geb. Visser, Oegstgeest, 339, 341, 343-349, 353, 355
Heffers Booksellers, Cambridge, 339-340
Heibel, P., cultureel attaché Franse ambassade Den Haag, 338
Heide, W. (Wouter) ter, 336
Heikens, M.J., secretaris Ned. Maatschappij Nijverheid en Handel Groningen, 326
Heinemann, H.J. (Hans), 321, 323, 327, 337, 349-350
Heitink, Henk, Groningen (student), 340-342
Hekma, Enny Johanna, Groningen, 322
Helbert, mw. J., Parijs, 330
Heldring en Pierson assurantiën, 321-323
Heldring, J.L. (NRC), 320, 322, 326-327, 331, 333-334
Hélène, tante te Den Haag, 313, 318
Hellman, Buzz en Mal, 343
Helsdingen, W.H. van, en J.Ph. geb. Boelmans ter Spill, 277, 322-323, 326, 343-344
Helsloot, J.H. (Hans), Delft, student, 342, 345
Hekma, mej. E.J., Warfhuizen, 320
Hemert, E.L.E. (Ernst en Leny) van, Den Haag, 313-314, 316, 320, 338-339, 343
Hendriks, Henri en Leidy, 337
Hendriks, I.H.M. (Ignace, Iek), Groningen, 329, 335, 345-346, 348-349, 354-355
Henk, over bundel van diens artikelen, 347
Henk, TH Delft, 346
Hennipman, P. (Piet) (De Economist), 318, 325, 346-347,
Henrard, R. (Roger), 327
Henri, (in het Frans), 343
Henri, 'maître' (muziek), 330, 334, 343, 347
Henssen, E.W.A. (Emile), Groningen/Amsterdam, 339, 343, 348, 351-353, 355, 357
Herberichs, G.M.J.C. (Geert), De Maasbode, Rotterdam, 316-317
Herik, H.J. (Jaap) van den, Maastricht, 357
Herman, te Weurt (bij Nijmegen), 339
Hermans, W.F., 327-328
Herschberg, collega, 347
Herwaarden, J. (Jan) van, 322, 338-339
Hes, M.S., Wageningen, 322
Heslinga, Max, 351
Hess, J.C., VU Amsterdam, 345
Heusden, R.F. van, St. Kunstenaars in NL tijdens oorlog en bezetting, 354
Heuvel, G.H.M. van den, secretaris College van Decanen KH Tilburg, 340
Heyden, W.G.Ph. van der, Waalre, 347
Hiddema, Seerp, Groningen, 339, 341
Hiddink, Wilma, Groningen, 342-343
Hiddo, 348
Hijmans, Berndt, Den Haag, 313
Hijmans, M.E.J., Bond van NL Margarinefabrikanten, 328
Hijmans, W., Leiden, 341
Hilbers, mw. A. (Aukje), 341
Hillenaar, Henk, Amsterdam, 346
Hillenius, mw., 327
Hilterman, G.B.J., 277
Hinskens, W., uitgeverij Kluwer, 341
Hintzen, G. (Georg) H., 338, 344
Historici in Toekomstperspectief, Stichting, 350
Hitipeuw-Palyama, Ellen, Amsterdam, 348
Hoboken, W. (Wim) J. van, 338
Hoed-de Jonge, Angélique den, 329
Hoegen, Philippe, Amsterdam, 322
Hoeken-Klinkenberg, mw. P.M.J. (Nelleke) van, Schuurman Schimmel-VanOuteren stichting, 339, 341-342
Hoek-Maclaine Pont, hr. en mw. L.H.G. van den (Groede), 328-329
Hoetink, H. (Harry), 324-325, 339
Hoeve, uitgeverij W. van, Den Haag, 321
Hoeven, E. van der, Alphen a/d Rijn, 343
Hoff, Jan van ‘t, Paterswolde, 328
Hoff, heer van 't, 318
Hoffman, L., Econ.Statist.Berichten, 335
Hofman, Peter, Gent, 339
Hofman, E.A., Londen, 325, 328
Hofstede, Rudy, 341, 342
Hofstra-Raulinc (?), J.A., Den Haag, 322
Hogeweg-de Haart, H.P. (SWIDOC), 331-332, 339
Hollander, J.C. (Jaap) den, 341
Hollandsche Disconteerings Maatschappij, 334
Holste-Chaufour, G.H., Den Haag, 320-321
Holthoon, F.L. van (Frits) en Gisèle, 277, 313, 316-320, 322-329, 331-333, 335-336, 340-341, 343, 347, 355, 357
Holthuis, Paul, 338, 340
Holtrop, H.P., Geldermalsen, 329
Holzhauer, heer, 'Marketing', 345
Homas spelen BV, 336
Hommerson, A.H.(Adri) en Mies, oom en tante, Zaandam/Schagen, 304-305, 307-308, 311
Hommerson, Leni en Coby, 309, 315, 351
Hommerson-Haase[r?], M., Zaandam/Arnhem, 313, 315, 319
Hommerson, W.G., 312-313
Hoog, hr. de, 315
Hoog, van der, Fatima, oud-leerlinge, Den Haag, 313
Hoogenberk, E., 340
Hoogendijk-Mercier, C., Alliance Française de Hollande, Rotterdam, 321
Hoogendijk, O. (?), Batavia, 308
Hooghe, K. d', Brussel (celloleraar), 332
Hoogstraten, hr. van, 329
Hooiveld, Guido, Groningen, 353-354
Hooykaas, G.J., Bilthoven, 329, 354
Hoppenbrouwers, H.A.M., Veren. Algemeen Studiefonds Den Haag, 339
Horstmann, Ruth, Herford, 320
Hospers, Hans, Groningen, 320
Hout, kap.lt.t.z. A.J. van der, Ministerie van Defensie, 335
Houtman, J.B.F. (Centraal Sociaal Werkgevers-verbond), 322
Houtte, J.A. van (Jan, te Leuven) (secretaris BMGN), 322-323, 325, 329-331, 333, 335
Houwen, D.A. (Dick), Boelens Jorritsma Groningen, 342
Hubert, Bemmel, 337
Hubner, R.A., Internationale School voor Wijsbegeerte, Amersfoort, 324
Hudig-Heringa, H., Rotterdam, 340
Huffel, … van, Leiden, 322
Hugas, Ferd. H.J., en Thea, Den Haag, 313-314, 319-322, 334, 341, 353
Hugenholtz, F. (Frits), Utrecht, 307, 309, 321, 323, 326
Huisman, L., Delft, 349
Huisman-Lolkema, Y., Ver. Inner Wheel Nederland, Groningen, 332
Huisman-van Bergen, Annie, Leiden, 355-356
Huisstede, E. (Erik) van, Delft, 340
Huizinga, J. (Johan) en A. Huizinga-Schölvinck, Leiden/De Steeg, 304, 322
Huizinga, J.H., Londen, 322
Huizinga, L. (Leonhard), 320-323, 326-327, 334
Huizinga, Renee, Den Haag, 323
Hulst, Wijnand, 355
Humphrey, Den Haag, 319
Hunningher, B. (Ben), 322-323
Hünteler, F.T.M., horlogerie Marchal, Den Haag, 350
Huppes, T., secretaris EGSV-seminar, 341
Hurtsfield, Joel, University College Londen, 321-322
Hutte, H.A. (Herman), Groningen/Hoornsterzwaag, 318, 323, 335, 339, 342, 357
Huussen, A.H., Groningen (over 'hangoor' Tjibbe Winkler), 340, 347
Huygen-de Haes, M.L., Alliance Française Bilthoven, 342
IBP in Deutschland GmbH, Berlijn, 341
Idenburg, P.J.A., Den Haag, 277, 321, 323, 341
IJpma, N.J. (Klaas), Groningen, 328
Imbert, Jacques, Parijs, 348
Inalcik, Halil, Sevkiye en Güntan, 321
Inberg, L.T.G., Groningen, 325
In den Toren, uitgeverij, Baarn, 327
Inga, 321
Ingenhoes, R., Aerdenhout, 348
Ingenieur, De, redactie, 347
Inklaringskantoor Groningen, 340
Inspectie Belastingen (inz. IB), 320
Institute of Social Studies, Den Haag, 321-325
Intermediair, redactie, 339-340, 347
Iraanse Ambassade in NL, 333
Isterdael, Charles van, en Ant (i.v.m. cello), 322-331, 333-337, 339-348
Istha, Joop, Amsterdam, 352
Istha, Peter, Delft, 344-345
Ite, Zomer & Keuning, Wageningen 333
Itinerario, redactie, 338
Izzo, Luigi, 330
J., Marijke, Scheveningen, 320
Jachiet, Bernard, 316-317
Jachiet, E., St. Soupplets, 313, 315-317 319, 325, 332
Jachiet, P. 313, 318.
Jacob, E.H. 's, rector RU Groningen, 317, 326
Jacobs, A.G., werkgroep PvdA voor Basisinkomen, 348
Jacob-Visser, C.E. s' (Lies) en echtgenoot E.H. s' Jacob, 318-319, 322, 325, 328, 344, 346
Jaguenau, R., verzekeringstussenpersoon, Dammartin-en-Goële, 313
Jan (en Titia), 338
Jan (Mens en Melodie), 327
Jan en Chrisje, Hengelo, 355
Jan, Enschede, 320
Jan, 327
Jan, 331
Jan, 346
Jan, Groningen (ivm afscheidscollege), 343
Jan, Huizen, 343
Jan, te Oxford, 343
Jan, Den Haag, 321
Jansen, Anne-Marie, Leiden, 343
Jansen, Anne-Chris, 338
Jansen, Eppo, Den Haag, 343
Jansen, H.P.H. (Huub, Huub Jan), 332, 335, 337-338, 341
Jansen, Hans, Maastricht, 346
Jansen, Thera, Leiden, 344-345, 347, 350, 352
Jansma, T.S. (Sjoerd) en Jo, 317, 319-320, 323, 331, 333-336, 351
Janssen, R., 329
Janssen, R.C. (Roel), NRC-Handelsblad, 350
Janssen-Schneider, E. (Edith) (over HBS-reünie) en weduwnaar Richard Janssen, 328, 335,
Jaquet, Frits, KITLV Leiden, 343,
Jaquet, L.G.M. (Louis), Ned. Genootschhap voor Internationale Zaken, leergang Buitenlandse betrekkingen, 323, 326-327, 330-331, 338-341, 349
Jars de Gubernatis, Livia, ‘Le Monde’, Parijs, 318
Jaumotte, A., VU Brussel, 329
Jeanneney, Jean-Noël, Parijs, 341
Jeanselme, Tienta, Den Haag, 319
Jef, Groningen, 347
Jetty, [oud-leerlinge?], Den Haag, 313
Jo (i.v.m. reunie Ned. Lyceum), 329
Jolles, heer, 319
Jolles, J., ANP, 332
Jong, A.M. de, vz. afscheidscomité I.J. Brugmans, 326
Jong, B.H. de, directeur Middelbare handelsschool, Utrecht, 325
Jong, C.D. de, ministerie van Justitie, 350
Jong, Cees de, Vorm en Kleur Naarden, 348
Jong, D. de (Dirk) (Maatschappij Nederlandse Letterkunde), 328
Jong, de (mogelijk: Lou), 335
Jonge, Frank de, en Wilma Geitenbeek, 338
Jong, F.J. (Frits) de en/of Martha geb. Noordhoff, Faculteit Econ. Wetensch., 317, 329-330, 331-332, 335
Jong, Frits de, IISG, Amsterdam, 326
Jong, Frida de, TU Delft, 348, 353
Jong, J.J.P. (Joop) de, Den Haag/Zoetermeer, 340, 343, 347, 349, 354-355
Jong, K.H.E. de, Den Haag, 309
Jong, L. (Lou) de, 277, 331, 334-335, 342
Jong, M. (Mat) de, Den Haag, 318
Jong, mej. E.H., LHD Robert Fruin, 326
Jong, [Melle] de, vader van Theo P.M., Bolsward, 321
Jong, Th.P.M. de (Theo) (en echtgenotes Annette Molleman en Rietje Waals), 319-322, 325, 326-329, 331-332, 334-335, 337, 338, 342-346, 348
Jong, Th.P.M. de (Theo) en R.C. Carrière (Rolf), 327
Jonge, … de, NL consulaat-generaal Istanbul, 342
Jonge, dr. … de, 327
Jonge, H.J. (Henk-Jan) de, 347
Jonge, L.J.S. (Rens) en El geb. Hardeman, Voorburg, 313-315, 334, 338, 348
Jonge, R. de (Riet), 347
Jonge, Wilco de, Den Haag (student), 340-342
Jongejan, Jan A., Delft, 327
Jongejan, Jaap, Werkgroep Indonesië-maand, Delft, 327
Jongens, E., secretaris Comité Zomercursus van de St. Internationale Samenwerking der Nederlandse Universiteiten en Hogescholen, NUFFIC, 321, 329
Jongkees, A.G. (Adrie), 317, 323, 327, 339, 329
Jongman, dr. …., 327
Jongste, heer de (TvG), 330, 333
Jonkman, J.A., 331
Joop, 322
Jorink, Eric, Parijs, 353
Josephus Jitta, O.W.S., Den Haag, 310
Josselin de Jong, K.H.E., Den Haag, 319
Jousma, J.A.J., (con)rector Vrije Chr. Lyceum, 309, 316, 322
Jouwe, Nicolaas, Delft, 341
Julia, oud-leerlinge, Leiden, 313
Julius, H.W., Wassenaar, 323-324
Jungschlager, ktz G., Ministerie van Defensie, 334
Jurgensen, J.D. en M.K., Franse ambassade Den Haag, 340-341
Jurgensen, Laurent, Parijs, 354
Jurgensen, Rose, Uzès, 345, 347, 353-354
Kakebeeke, W.J., Vice-praeses Sociale Interacademiale, 323
Kalff, Marcella, Velp, 347
Kalken, Frans en Jeanne, Brussel, 318-319
Kalverboer, heer, 318
Kamer, J.C. van de, Houten (B), 341
Kamerbeek, J. (Jan) jr., 332-333
Kamerbeek, Liesbeth, Utrecht, 341
Kamminga, G. (Gerard), Groningen, 341
Kampen, Joop en Ciska van, Apeldoorn, 341
Kampman, A.A., directeur Ned. Instituut voor het Nabije Oosten, Leiden, 321
Kan, Tia van, 329
Kanis, H., TU Delft Produktergonomie, 347
Kanning, Walter, UvA, 354
Kantongerecht Groningen, 338
Kappen, … van, Groningen, 321
Kappeyne van de Coppello, A. (Annelien), 339
Kardaun, G., Glimmen, 343
Karel, 334
Karni, R.S., KITLV, 329
Karreman, Betty, Leiden, 326
Karper, R.J., uurwerkhersteller, Zandvoort, 350
Karsten, Ch.J.F., Stichting Nieuwe Beelden, Amsterdam, 326
Karsten, Luchien, 337-338, 341-343, 348
Kassens, R. (Ries en Syl), Olst, 325-327, 335, 340
Kasteel, J. (Jan) van, Den Haag, 314-315
Kastelein, T.C. (Taco) en Anneke geb. Sijtsema, 316-318, 320-322, 324-326, 329, 331, 336, 342, 348, 355,
Kastelein, T.C. (Taco) en F. van Holthoon, 328
Kat Angelino, A.D.A. de, 277, 318-322, 326-327
Kats, Ivan, Clinton (Conn), 47-356
Kazemier, Geert, Scheveningen, 329
Keers, C.A.M., praeses Sociale Interacademiale, 323
Keizer, W.G.N. de (Elseviers weekblad), 313-314, 316
Kelfmann, Claude, Montreal, 322
Kelk, Constantijn, Amsterdam, 352
Kellenbenz, H., Neuerenberg, 334
Kémoularia, C. de, Frans ambassadeur in NL, 342
Kemp, Mirjam T., Utrecht, 346
Kentie, Joli, en Edithe, oud-leerlingen, 313
Kentie, mw., 326
Kerkoerle, J.A.H. van, Maastricht, 321
Kernkamp, J.H. (Hans), 312, 316, 321, 324-327, 329
Kerremans, Kees, S.J., 319, 341-342, 345, 347, 352
Kersaint, comte J. de, 314
Kersbergen, Ada en/of Hannie, nichten, Den Haag, 313, 319, 340, 342
Kersten, A.E., Den Haag, 355
Kessel, P.J. (Peter) van, Nederlands Instituut Rome, 336, 338, 343
Ketelaar, F.C.J., 330, 333, 337, 342
Keuning, H.J., Groningen, 327
Khouche, Hassan, Laayoune, 345
Kian, …, Teheran, 333
Kick, Zutphen, 325
Kieft, T., Studentenvereniging op Humanistische Grondslag ‘Socrates’, Groningen, 325
Kieft, C. van de (TvG), 325
Kiewiet de Jonge, M, Den Haag, 354
Kimm, T.H., Niemeyer schaaktoernooi, 329
King, P.K. (Peter), Hull, 340
Kingma-van Rossum, G.M.M., Bond van Oud-Lyceïsten van Het Nederlandsch Lyceum, 349
Kilsdonk SJ, Amsterdam, 323
Kist, A.W., St. ‘Oud-Poelgeest’, 319
Klaas (Groningen), 319, 322
Klaassen, heer, 345
Klaauw, C.A. van der (Chris), minister van BuZa, 321, 338
Kleijn, Jan, Oegstgeest, 351
Klein, G., staatssecretaris van O&W, 335
Klein, J.L., Genootschap voor Reclame, 337
Klein, P.W. (Peter), 325, 328, 334, 336, 338, 341
Kleio, vereniging van studenten geschiedenis UvA, 324
Kleiweg de Zwaan, J.P., ministerie van BuZa, 336
Klep, P. (Paul) M.M., 337-338, 340-342, 346-347
Klerk, L.F.W. de, vz. Rectorencollege, 352
Klinefelter, H., Volkshogeschool Overcinge, Havelte, 337
Klinkhamer-Barrière, Jeanine, Oegstgeest, 347
Klompmaker, H., Amsterdam, 321-322, 325-327, 329
Klompmaker, Margot, Haarlem, 353
Kloos, P. (Pieter), St. Helena (Calif.) USA, 336, 341
Klooster, A.J. (Bert) van 't, Heemstede, 343
Klooster, Ronald ten, Delft, 347
Kloostra, H., Den Haag, 322
Klopper, H., Gorssel, 347
Klopper, J., Den Haag, 310, 312, 316
Klugkist, C.W., Groningen Historisch Dispuut ‘Ubbo Emmius’, 322
KNAW, 323
Knappert, Jan, Londen, 334
Knecht, T., Nederlandsch Genootschap voor Internationale Zaken, Den Haag, 326
Knottnerus, H., Uitgeverij De Haan, Hilversum, 328
KNS(chaak)B, 328, 330, 332, 336, 347
Knulst, Wim, SCP, 345, 347
Knuttel, F. (Ferdinand), 327
Köbben, A. (André), 335-338, 348
Koch, K.L.J. (Han) en Diana, 326-329, 331, 333, 341
Koegler, mw. I., Euromotel Naarden, 339
Koen, (Decatur, Georgia, USA), 325
Koert, Corrie van, Den Haag, 322
Koerts, J.H., wnd. Hoofdcommissaris van Politie Groningen, 323
Koets, P.J., 277, 316, 333, 338-339, 341
Koger, D., SDU, 349
Kohn, Hans, New York, 320
Kok, kol. A.G.C., directeur Marinestafschool, 338, 340-341
Kok, P.H. (Paul), 339, 346
Kok, Paul Th., Groningen, student, 341-342, 349
Kok, W., minister van Financiën, 350
Kolff, D.H.A. (Dirk), Leiden, 346
Kon. Inst. Taal-, Land- en Volkenkunde KITLV, 333
Kon. Instituut van Ingenieurs, Den Haag, 342, 350, 352, 354
Kongs, Luk, Gent, 330
Koning, A.H., 328
Koning, heer, 324
Koning, G. de, Londen, 321
Koninklijk Ned. Genootschap voor Geslacht- en Wapenkunde, 315
Koninklijke Bibliotheek Den Haag, 337, 315
Koninklijjke Nederlandse Ajademie van Wetenschappen en Academische Raad, 327
Kooij, P. (Pim) en gezin, 328, 330-335, 340, 342, 344-345, 349-354
Kooijman, S., Rijksmuseum Volkenkunde, 337
Kooijmans, K., Rijkscommissie Vaderlandse Geschiedenis, 336-339, 341-343, 346-349
Kooistra, T., Den Haag, 313-314, 317
Kooistra, Tjits, Wassenaar, 334
Koopman, J., ministerie van EZ, 340
Koops, R.H., Scholtens boekhandel Groningen, 336
Koops, W.R.H., bibliothecaris RU Groningen / conservator Universiteitsmuseum, 329-330, 339, 343,
Koornwinder, Dick, 347
Kooy, G.A., Wageningen, 333
Korn, V.E., Den Haag, 310
Kortenhorst, J., secretaris Atlantische Commissie, Den Haag, 321
Korteweg, H.G.A. (ZWO), 313, 321
Korteweg, S. (Simon), 321, 327, 331, 344
Korthals Altes, E.J., Commissie Geschiktheid Buitenlandse Dienst, 321
Korver, Kees Eefie Dammers, Breda, 339-340
Kossmann, E.H. (Ernst) en Jo geb. Putto, 311-312, 315, 317, 321-324, 326-327, 329, 331-332, 338-339, 341-343, 346
Kossmann, F. (Frederik), 337
Kouwenaer-Pluym, Irene, 349
Kraemer, H., 277, 320
Kras, Reyer, Stedelijk Museum Amsterdam, 346
Kratsborn, W., (Wim), 337
Kraus-de Vos van Steenwijk, Cathrien, Putten, 334, 346-347
Kregel, J., vakgroep Algemene Economie RUG, 343
Kreh (?), Han, 328, 331
Kreijn, Liz, Amsterdam, 346-347
Kretschmar, Jaap en Vivienne van, La Balme, 336
Kriegel, L. (Leonard, Lenny) en Harriet, Leiden/New York, 323-325, 327, 329, 331, 340
Krijgsman, E.W., Alphen a/d/ Rijn, 343
Krikke, J., Pernis, 317
Krista, St. Maurice, 348
KRO, 326, 330
Kroes, J.L. (Jan) de, TH Delft, 340, 348
Kroese, A.D. (Gasunie), 333
Kroon, D.J., Voorburg, 321
Krouwel, Dinant (student) en Anneke, 336, 340-341, 346
Krugten, Hans van, 347-348, 350, 352
Kruisinga, Johan, Wageningen, 320
Kruijt, C.S. (TU Delft Bouwkunde), 331
Kruitwagen, L.Th.J., studentenvereniging EGEE Nijmegen, 345
Kruize, H.F.W., abactis Lustrumcommissie Bragi, Groningen, 321
Kuenen, J.G. (Gijs), dekaan TU Delft Scheikundige technologie en Materiaalkunde, 349
Kueter, K., cellist, Leeuwarden, 324-325
Kuijjer, P.J. (Piet), Groningen/Haren, 328, 331, 340
Kuijk, L.C.A. (Leo), 332
Kuyl. Jan, oud-leerling, 313
Kuile, G.J. ter, Zwolle, 329
Kuiper, D.Th., Nederlandse Staatkundige Studenten Federatie, 322
Kuiper, G. (LOI), 328
Kuiper, heer (Wageningen), 333
Kuiper, heer, (Leeuwarden), 342
Kuiper, J.G.J., wnd. dir. Institut Néerlandais Parijs, 322-324
Kuipers, H., en F.W. van Ooststroom, Delft, 337
Kuipers, S.K. (Simon), RU Groningen, 333, 336, 338, 342, 349
Küller, notaris J.W.Th., inz. voogdij Eveline Dammers, 335
Kurpershoek, Paul en Tonny Scherft, Den Haag, Hengelo, 313, 323, 332, 346
Kurvers, H.A. en W. Fortuyn, Groningen, 341
Kusters, ktz. J.A., ministerie van Defensie, 337
Kuznetsova, S., Moskou, 342
Kwadijk, A.B., abactis ‘Albertus Magnus’, Groningen, 321
Kwast, W.J.M., Nederland-Amerika Instituut, Amsterdam, 321
Laan-Vermeulen, H. van der, Veendam, 323
Laanen, J.T.M. (Jan) van, Kon. Inst. voor de Tropen, Amsterdam, 340-341
Laceulle-ter Braak, Marianne, 338
Laet, collega de, 347
Lafou, J. (Jacky?), Damascus, 349
Lahn-Dekker, Ypenburg, 318
Lakwijk, Wim van, 346-347
Lamar, Howard R., Yale University, New Haven Conn., 321
Lamb Lamont, Helen, New York, 322
Lambers, H.W. (Henk), Rotterdam, 321, 327, 329, 333
Lambooy, D.J. (ANP) en weduwe, 313, 316, 320, 325, 330-331, 343
Lancaster, prof., New York, 333
Lancee, heer, 334
Landelijk Comité Zuid-Molukken (LaC) (HB vz.), 338
Landzaat, F.H., Schalkwijk, 341
Lang, Johan F., Etten/Ibiza, 321, 325
Lang van Hees, A, Amsterdam, 325
Lange, C.P. de, School voor Taal- en Letterkunde, 321-322, 325-327, 329
Lange-Straatsma, H. de, Heerde, 352
Lamgen, M.E. de, abactis Bragi, Groningen, 321
Langton, Sara, Londen, 345
Lansdorp, Els, DITS tv, 351
Laqueur, Walter, Journal of Contemporary History, 326, 337
Lash, J. (Willy en Maus), Den Haag, 322, 330
Lash, W.F. (Wim), Den Haag, 322-325
Last, W. (Wim), 325
Laura, 332-333
Laureyssens, Julie, Castillon-du-Gard, 345
Laurien, Amsterdam, 334
Le, tante, Haarlem, 322
Lebbink, Henk, Arnhem, 330
Lebidois, Fondation Prix de Paris, Amsterdam, 347
Leboeuf, (M.V.?), mairie de St. Soupplets, 351, 353
Leclerc, Jacques, Parijs, 345
Lecointre, A., redacteur Cultures et Developpement, Leuven, 321, 328, 337
Ledeboer, A., Vinkeveen, 346
Lee, J.J. van der, Brussel, 322, 324
Leebeek, Ton, Brussel, 346
Leeflang, P.S.H. (Peter), 343
Leeuw, heer van der, 348
Leeuw, M.W.H. de, Federatie van Ned. Journalisten, 321
Leeuw, W.J.A. de (oud-leraar geschiedenis van HB), 327
Leeuwen, J.A.L. van, TU Delft, 330-331
Leeuwen, J.P. van, Groningen, 338
Leeuwen, Marianne van, lustrumcommissie LHD Robert Fruin, 330
Leeuwen, W. (Willem) van, Noord-Hollandsche Uitg.Mij. (over Jules Verne-boek), 335
Leeuwendal, Th.C., 313
Léger, Georges, notaris, Mentohn (F), 323
Lehman, L.Th.(Lonis), 346
Leidse Onderwijs Instellingen, 328
Leidse Post, redactie, 346
Lek, A. (Bram) van der, 336
Lem, G.A.C. (Anton) van der, UvA (uitgave brieven Johan Huizinga), 345, 347, 349
Lemey, Jean-André, Tielt, 326